---
title: "Trabalho"
output: pdf_document
---

```{r setup, include=FALSE}
knitr::opts_chunk$set(echo = FALSE)
library(magrittr)
library(dplyr)
library(ggplot2)
getmode <- function(v) {
  uniqv <- unique(v)
  uniqv[which.max(tabulate(match(v, uniqv)))]
}

paises <- c(15,25,2,13,22,1)
numeros <- c("Noruega", "Alemanha", "Italia", "Polônia", "Tchecoslováquia", "USA")
df <- as.data.frame(cbind(paises,numeros))
```

# Pré-questão

Amostra:
```{r}
vetor1 <- c(10,12,15,25,33,32,35,21,12,23,21,40,
38,32,23,25,13,21,20,35,36,39,23,21,
23,22,20,15,51,32,32,30,21,12,18,16,
29,23,25,26,34,38,34,33,20,32,20,23,
23,28,30,30,32,39,12,13,18,17,23,23)
```

Amostra em rol:
```{r}
sort(vetor1, decreasing = F)

```

# Questão 1

## Letra A

Mínimo: `r min(vetor1)`.
Máximo: `r min(vetor1)`.
Amplitude: `r max(vetor1) - min(vetor1)`
Soma da amostra: `r sum(vetor1)`
Média: `r mean(vetor1)`
Mediana: `r median(vetor1)`
Moda: `r getmode(vetor1)`

## Letra B
```{r, include = FALSE}
q1 <- vetor1[length(vetor1)/4*3]
q2 <- vetor1[length(vetor1)/10*6]
Q3 <- vetor1[length(vetor1)/100*90]
```

Quartil 3: `r min(vetor1)`.
Decil 6: `r min(vetor1)`.
Percentil 90: `r max(vetor1) - min(vetor1)`

Formula:
$$\frac{60}{tamanho\quad do\quad quantil}*(quantil\quad que\quad se\quad quer)$$

## Letra C
Desvio Padrão: `r sd(vetor1)`.
Variância: `r var(vetor1)`.
Coeficiente de variação: `r sd(vetor1)/mean(vetor1)*100`%

## Letra D
A distribuição de frequências por pontos fica:

```{r, include = F}
tabela <- data.frame(t(table(vetor1)))[,-1]
tabela$dados <- as.numeric(levels(tabela$vetor1))
#tabela <- tabela %>% 
#  mutate(Fr = 100*Freq/sum(Freq),
#         Fac = cumsum(Freq),
#         Xi.Fi = dados*Freq)

#tabela <- tabela %>% 
#  mutate(Fr = 100*Freq/sum(Freq),
#         Fac = cumsum(Freq),
#         Xi.Fi = dados*Freq)
names(tabela)<- c('vetor', 'Freq')
tabela[,-3]


```
A distribuição de frequências por intervalos fica:



```{r, include = F}
vetor_1=cut(vetor1,breaks=c(10,15,20,25,30,35,52),
                 include.lowest = TRUE)
tabela1 <- data.frame(t(table(vetor_1)))[,-1]
names(tabela1)<- c('vetor', 'Freq')

tabela1
```

## Letra E

Os gráficos, ficam:
Gráfico por pontos:

```{r}
ggplot(tabela, aes(x= `vetor`, y = Freq)) + geom_bar(stat='identity')
```

Gráfico por intervalos:

```{r}
ggplot(tabela1, aes(x= `vetor`, y = Freq)) + geom_bar(stat='identity')
```

# Questão III

```{r}
tabela2 <- data.frame(t(table(df$numeros,df$paises))[,-1])
r = is.data.frame(NULL) 
i=1
while(i < length(tabela2$Var1)){
  if(tabela2[i,3] == 0){
    r <- cbind(r,as.numeric(i))
  }
  i = i + 1
}
tabela2<-tabela2[-r,]
tabela2<-tabela2[,-3]
names(tabela2)<- c('Porcentagem', 'Paises')
tabela2
```

Gráfico:
```{r}
ggplot(tabela2, aes(x= Paises, y = Porcentagem)) + geom_bar(stat='identity')

```


# Questão V:

```{r}
homens <- c(5,2,7,9,3,4,3,1,3,8)
mulheres <- c(3,5,7,4,5,6,7,6,5,4)
```

Os homens ficam em média esperando `r mean(homens)`, com um máximo de `r max(homens)` e um mínimo de `r min(homens)`, assim a amplitude é `r max(homens) - min(homens) `, a mediana e a moda são: `r median(homens)` e `r getmode(homens)`, respectivamente. Sobre medidas de dispersão temos que a variância é `r var(homens)`, logo o desvio padrão é `r sd(homens)`, com o coeficiente de variação sendo `r sd(homens)/mean(homens)*100`%.

Para as mulheres ficam em média esperando `r mean(mulheres)`, com um máximo de `r max(mulheres)` e um mínimo de `r min(mulheres)`, assim a amplitude é `r max(mulheres) - min(mulheres) `, a mediana e a moda são: `r median(mulheres)` e `r getmode(mulheres)`, respectivamente. Sobre medidas de dispersão temos que a variância é `r var(mulheres)`, logo o desvio padrão é `r sd(mulheres)`, com o coeficiente de variação sendo `r sd(mulheres)/mean(mulheres)*100`%.

Assim notamos que a amostra das mulheres é mais homogênea e mais paciente em média, ao contrário da amostra dos homens, que o no pico espera mais que as mulheres porém em geral, não, sendo uma amostra muito heterogênea, como indica o coeficiente de variação e o desvio padrão.